【裁判字號】    90,易,452
【裁判日期】    900802
【裁判案由】    竊盜
【裁判全文】
臺灣板橋地方法院刑事判決                            九十年度易字第四五二號
    公  訴  人  臺灣板橋地方法院檢察署檢察官
    被      告  甲○○
右列被告因竊盜案件，經檢察官提起公訴 (八十九年度偵字第六三六二號)，本院判
決如左：
    主    文
甲○○竊盜，累犯，處有期徒刑捌月。
    事    實
一、甲○○曾因違反麻醉藥品管理條例案件，於民國八十三年間為本院判處有期徒刑
    三月確定，另因恐嚇等案件，於八十三年間經本院就恐嚇部分判處有期徒刑六月
    ，妨害自由部分判處有期徒刑四月，應執行有期徒刑八月確定，又因偽造有價證
    券案件，於八十四年間經臺灣高等法院判處有期徒刑一年六月確定，並據臺灣高
    等法院就上開違反麻醉藥品管理條例、恐嚇等及偽造有價證券等案件裁定應執行
    有期徒刑二年四月確定，於八十七年十一月二十九日執行完畢（起訴書誤載為於
    八十四年間因犯偽造有價證券罪，經臺灣新竹地方法院判處有期徒刑二年四月確
    定，於八十五年八月二十六日執行完畢，應予更正），猶不知悔改，意圖自己不
    法所有，於八十八年九月九日某時，在台北縣三峽鎮○○路三十六號前，竊取丁○○（起書誤載為蔡秉郎）所有車號Ｋ五ˍ一四四六號自用小客車後據為己用，
    嗣並將該自用小客車借予不知情之丙○○使用。同年月二十日晚間九時三十分許
    ，丙○○駕駛前開車輛行經國道一號公路后里收費站時為警查獲，經移送後為檢
    察官循線偵悉上情。
二、案經蔡秉郎訴請台灣板橋地方法院檢察署檢察官簽分偵辦。
    理    由
一、訊據被告甲○○矢口否認有竊盜犯行，辯稱：該自用小客車是向車主丁○○借的
    云云。惟查：上開事實業據告訴人丁○○於偵審中指陳不移，並有車輛、車牌失
    竊資料個別查詢報表及贓物認領保管單各一紙在卷可稽。證人丙○○於本院審理
    時固證稱：在借車前二天，伊有開伊大哥車子載被告到三峽去，因被告表示要去
    跟人家借車，伊有看到車主將車鑰匙交給被告，當天還有乙○○一起去，不過當
    時她在車後座睡覺等語，惟上開證詞顯與被告在偵查中陳稱：「..... 有人與我
    一起去，那人姓名我不知，是一女子，只知叫阿妹（證人丙○○陳稱阿妹即乙○○）。」等語 (見八十九年度偵字第六三六二號卷第五十六頁）及在本院於九十
    年六月二十一日審理中陳稱：「當時是丙○○開他朋友天王星的車戴我過去找丁○○借車的，跟我一起進去的是一個女生，叫阿妹的。」等語不盡相符，是證人
    丙○○之證言應係迴護被告之詞，難採為被告有利之認定。據此，被告所辯無非
    卸責之詞，不足採信，本件事證明確，被告犯行堪以認定。
二、核被告所為，係犯刑法第三百二十條第一項之普通竊盜罪。又查被告曾因違反麻
    醉藥品管理條例案件，於八十三年間為本院判處有期徒刑三月確定，另因恐嚇等
    案件，於八十三年間經本院就恐嚇部分判處有期徒刑六月，妨害自由部分判處有
    期徒刑四月，應執行有期徒刑八月確定，又因偽造有價證券案件，於八十四年間
    經臺灣高等法院判處有期徒刑一年六月確定，並據臺灣高等法院就上開違反麻醉
    藥品管理條例、恐嚇等及偽造有價證券等案件裁定應執行有期徒刑二年四月確定
    ，於八十七年十一月二十九日執行完畢，有臺灣高等法院檢察署刑案紀錄簡覆表
    在卷可憑，其於五年以內再犯上開有期徒刑以上之罪，為累犯，應依刑法第四十
    七條規定，加重其刑。爰審酌被告品行、犯罪之動機、目的、手段、所生危害及
    犯後態度等一切情狀，量處如主文所示之刑。
據上論斷，應依刑事訴訟法第二百九十九條第一項前段，刑法第三百二十條第一項、
第四十七條，罰金罰鍰提高標準條例第一條前段，判決如主文。
本案經檢察官洪清秀到庭執行職務。
中      華      民      國      九十      年      八      月    二      日
                                  臺灣板橋地方法院刑事第二庭
                                          法  官  古  秋  菊
右正本證明與原本無異。
如不服本判決，應於判決送達後十日內，向本院提出上訴狀。
                                          書記官  蕭  詩  穎
中      華      民      國      九十      年      八      月     二     日
附錄法條：
中華民國刑法第三百二十條
 (普通竊盜罪、竊佔罪)
意圖為自己或第三人不法之所有，而竊取他人之動產者，為竊盜罪，處五
年以下有期徒刑、拘役或五百元以下罰金。
意圖為自己或第三人不法之利益，而竊佔他人之不動產者，依前項之規定
處斷。
前二項之未遂犯罰之。


司法院資訊處製作；財團法人民間司法改革基金會備份。
